臺灣雲林地方法院刑事判決　　　　　　　　　　　　　　九十一年度訴字第四七號
　　公　訴　人　臺灣雲林地方法院檢察署檢察官
　　被　　　告　甲○○
右列被告因違反毒品危害防制條例案件，經檢察官提起公訴（九十年度毒偵字第一三
八三號、第一四五一號），本院判決如左：
    主  文
甲○○連續施用第一級毒品，累犯，處有期徒刑捌月。又連續施用第二級毒品，累犯
，處有期徒刑伍月；扣案之殘留第二級毒品安非他命之殘渣袋壹只、玻璃球吸食器壹
個，均沒收銷燬之；塑膠吸管壹支、打火機壹個，均沒收之。應執行有期徒刑壹年；
扣案之殘留第二級毒品安非他命之殘渣袋壹只、玻璃球吸食器壹只，均沒收銷燬之；
塑膠吸管壹支、打火機壹個，均沒收之。
    事  實
一、甲○○曾因違反肅清煙毒條例案件，經本院於民國八十三年九月二十一日，以八
    十三年度訴字第二九０號，判處有期徒刑三年六月，上訴後經臺灣高等法院臺南
    分院於八十三年十二月十三日，以八十三年度上訴字第二二八五號，判決上訴駁
    回確定，於八十九年八月一日執行完畢。復因一犯施用毒品，經送觀察勒戒，因
    無繼續施用毒品傾向，由臺灣雲林地方法院檢察署檢察官於八十八年二月八日，
    以八十八年度偵字第六六九號、八十八年度偵緝字第二十一號不起訴處分確定，
    又因二犯施用毒品，經送觀察勒戒，因無繼續施用毒品傾向，由同署檢察官於八
    十八年八月九日，以八十八年度偵字第三二八八號不起訴處分確定。其猶不知戒
    絕，又基於概括之犯意，以不明方式，在不明地點，自九十年七月十三日四時許
    回溯前七十二小時內某時起至九十年八月一日二十時回溯前七十二小時內某時止
    ，連續施用第一級毒品海洛因多次；又自九十年七月十三日四時許回溯前九十六
    小時內某時起至九十年八月一日二十時回溯前九十六小時內某時止，以將安非他
    命置於玻璃球吸食器內，再用打火機點燃燒烤成煙方式，以塑膠吸管吸其煙霧之
    方式，在不明地點，連續施用第二級毒品安非他命多次。嗣分別於九十年七月十
    三日三時五十分許，在嘉義縣竹崎鄉灣橋村一鄰坑仔內某產業道路，經警查獲而
    扣得殘留安非他命之殘渣袋及玻璃球吸食器各一只與其所有供施用第二級毒品安
    非他命之塑膠吸管一支、打火機一個，並採其尿液經送檢驗，驗具嗎啡及甲基安
    非他命陽性反應；於九十年八月一日二十時二十分許，因犯侵占案件為警緝獲到
    案，經其同意採尿送驗，驗呈嗎啡及甲基安非他命毒品陽性反應。
二、案經嘉義縣警察局竹崎分局移送臺灣嘉義地方法院檢察署呈請臺灣高等法院臺南
    分院檢察署令轉臺灣雲林地方法院檢察署檢察官及由雲林縣警察局斗南分局移送
    臺灣雲林地方法院檢察署檢察官偵查起訴。
    理  由
一、被告甲○○已坦白承認。查其上開兩次為警查獲時所採取之尿液，經送檢驗結果
    均呈現嗎啡及甲基安非他命陽性反應，有嘉義縣衛生局煙毒尿液檢驗單、法務部
    調查局九十年十一月二十一日（九０）陸一字第九００七四三六一號檢驗通知書
    及雲林縣衛生局煙毒尿液檢驗成績書、法務部調查局九十年十一月二十一日（九
    ０）陸一字第九００七四三六０號檢驗通知書各一紙在卷可憑，可以分別佐證被
    告施用第一級毒品、第二級毒品之事實。而其經查獲扣案之殘渣袋、玻璃球吸食
    器，經送鑑驗結果均驗殘留有甲基安非他命成份，有憲兵司令部刑事鑑識中心九
    十年十一月十三日（九０）綱得字第一五一二０號鑑驗通知書一紙在卷可憑，被
    告亦供承以扣案之打火機點燃置於玻璃球吸食器內之安非他命，再用扣案之塑膠
    吸管吸食之，均可以佐證被告施用第二級毒品安非他命之事實。核被告自白應與
    事實相符。又被告因一犯施用毒品，經送觀察勒戒，因無繼續施用毒品傾向，由
    臺灣雲林地方法院檢察署檢察官於八十八年二月八日，以八十八年度偵字第六六
    九號、八十八年度偵緝字第二十一號不起訴處分確定，再因二犯施用毒品，經送
    觀察勒戒，因無繼續施用毒品傾向，由同署檢察官於八十八年八月九日，以八十
    八年度偵字第三二八八號不起訴處分確定，有該不起訴處分書、臺灣雲林地方法
    院檢察署刑案資料查註紀錄表各一紙在卷可稽。本次三犯連續施用第一級毒品及
    第二級毒品，事證明確，可以認定，應依法論罪科刑。
二、核被告甲○○所為，係犯毒品危害防制條例第十條第一項之施用第一級毒品罪及
    同條第二項之施用第二級毒品罪。其各次非法持有毒品海洛因及毒品安非他命，
    進而施用，其持有之低度行為應為各次施用之高度行為所吸收，此不另論罪。被
    告先後多次施用之犯行，均時間緊接，方法相同，而觸犯構成要件相同之罪名，
    顯係基於概括之犯意反覆為之，為數行為而犯同一之罪名，均應依刑法第五十六
    條連續犯之規定論以一罪，並依法加重其刑。被告所犯上開二罪，犯意各別，罪
    名有異，應分論併罰。又被告曾因違反肅清煙毒條例案件，經本院於八十三年九
    月二十一日，以八十三年度訴字第二九０號，判處有期徒刑三年六月，上訴後經
    臺灣高等法院臺南分院於八十三年十二月十三日，以八十三年度上訴字第二二八
    五號，判決上訴駁回確定，於八十九年八月一日執行完畢。有臺灣高等法院被告
    全國前案紀錄表、臺灣雲林地方法院檢察署刑案資料查註紀錄表各一紙附卷可稽
    。其於刑之執行完畢後五年內再犯本件有期徒刑以上之罪，為累犯，均應依刑法
    第四十七條規定遞加重其刑。爰審酌被告自承施用犯行、施用毒品之期間、次數
    、自戕性犯罪性質及犯罪後坦認之態度等一切情狀，各量處如主文所示之刑，並
    定其應執行刑。扣案之殘渣袋及玻璃球吸食器各一只，因殘留有甲基安非他命，
    黏合無從析離，均係屬查獲之毒品，不問屬於犯人與否，爰依毒品危害防制條例
    第十八條第一項前段宣告沒收銷燬之。扣案之塑膠吸管一支、打火機一個，為被
    告所有供施用第二級毒品安非他命之犯罪所用之物，業據被告供明在卷，爰依刑
    法第三十八條第一項第二款規定宣告沒收之。
據上論斷，應依刑事訴訟法第二百九十九條第一項前段，毒品危害防制條例第十條第
一項、第二項、第十八條第一項前段，刑法第十一條前段、第五十六條、第四十七條
、第三十八條第一項第二款、第五十一條第五款，判決如主文。
本案經檢察官黃楹榆到庭執行職務。
中      華      民      國      九十一      年    五    月      十      日
                                臺灣雲林地方法院刑事第二庭
                                    法  官  吳  褔  森
右正本證明與原本無異。
如不服本判決，應於判決送達後十日內向本院提出上訴狀（應附繕本）。「切勿逕送
上級法院」。
                                    書記官  李  松  坤
中      華      民      國      九十一      年    五    月      十      日
附錄本案論罪科刑法條：
毒品危害防制條例第十條
施用第一級毒品者，處六月以上五年以下有期徒刑。
施用第二級毒品者，處三年以下有期徒刑。
